【裁判字號】    90,訴,1431
【裁判日期】    901016
【裁判案由】    毒品危害防制條例
【裁判全文】
臺灣高雄地方法院刑事判決                          九十年度訴字第一四三一號
    公  訴  人  臺灣高雄地方法院檢察署檢察官
    被      告  甲○○
右列被告因違反毒品危害防制條例案件，經檢察官提起公訴（九十年度毒偵字第二二
八八號），及移送併辦（九十年度戒毒偵字第五Ｏ三號），本院判決如左：
    主  文
甲○○連續施用第一級毒品，處有期徒刑玖月。附表編號六(4)所示物品沒收。附表編
號六(1)所示物品沒收銷燬；又連續施用第二級毒品，處有期徒刑陸月。附表編號一(3)
、六(4)所示物品沒收。附表編號二、三、五、六(2)(3)所示物品沒收銷燬。應執行有期
徒刑壹年貳月。附表編號一(3)、六(4)所示物品沒收。附表編號二、三、五、六(1)(2)(3)
所示物品沒收銷燬。
    事  實
一、甲○○前因施用毒品案件，經臺灣屏東地方法院（以下簡稱屏東地院）裁定送觀
    察、勒戒後，認無繼續施用毒品之傾向，業經臺灣屏東地方法院檢察署（以下簡
    稱屏東地檢署）檢察官於民國八十八年三月二十五日，以八十八年度偵字第一八
    三四號為不起訴處分確定。嗣甲○○於五年內，復分別基於施用第一級毒品海洛
    因、第二級毒品安非他命之概括犯意，自八十八年五月一日起至九十年四月十二
    日上午止，連續在高雄縣市、屏東縣東港鎮鎮○路一二四之一五號住處等如附表
    所示之各該時間、地點，將海洛因粉末摻於香菸內後點火吸食而施用海洛因多次
    ，另將安非他命置於吸食器內以火燒烤後吸食所產生氣體而施用安非他命多次，
    嗣分別於附表所示之查獲時間、地點為警查獲，並扣得各如附表所示之物品。嗣
    甲○○於附表編號二所示時地（八十八年八月八日）遭查獲後，經臺灣高雄地方
    法院檢察署（以下簡稱高雄地檢署）檢察官聲請，由臺灣高雄地方法院（以下簡
    稱本院）於八十八年八月九日以八十八年毒聲字第五七三八號裁定送觀察、勒戒
    ，認有繼續施用毒品之傾向，再經本院依八十八年毒聲字第六三七一號裁定令入
    戒治處所施以強制戒治，經本院裁定停止戒治而於八十九年二月一日停止戒治出
    所，後遭撤銷停止戒治，令入戒治處所再施以強制戒治，迄於九十年一月二十五
    日強制戒治期滿。嗣因甲○○於戒治期滿出所後又多次施用海洛因、安非他命，
    為警於同年四月十二日查獲（附表編號六），再經檢察官聲請，由本院裁定送觀
    察勒戒後，認有繼續施用毒品傾向，並由本院以九十年度毒聲字第五六九六號裁
    定令入戒治處所施以強制戒治迄今。
二、案經高雄市政府警察局（編號一）報請高雄地檢署檢察官，及屏東縣警察局屏東
    分局（編號二）與東港分局（編號三）、屏東縣警察局（編號五）、高雄市政府
    警察局楠梓分局（編號六）分別報請屏東地檢署檢察官，該署檢察官並自動簽請
    （編號四）後，呈請臺灣高等法院高雄分院檢察署令轉高雄地檢署檢察官偵查起
    訴及移送併辦。
    理  由
一、訊據被告甲○○對於右揭事實坦承不諱，而其為警查獲時所採尿液經送驗後，分
    別就嗎啡、甲基安非他命均呈陽性反應，有尿液報告各一紙在卷可憑【分別附於
    八十八年偵字第一一六九三號偵查卷第二二頁（編號一），八十八年偵緝字第一
    二九四號偵查卷第四三頁（編號二），屏東縣警察局東港分局東警分刑字第一三
    八二七號警卷內（編號三，僅甲基安非他命呈陽性反應），八十九年毒偵字第三
    Ｏ六六號偵查卷第二三頁（編號四），屏東縣警察局屏警刑二字第一四七四八號
    警卷第八頁（編號五，僅甲基安非他命呈陽性反應），九十年度毒偵字第二二八
    八號偵查卷第三九頁（編號六）】。此外，各次扣案物品經送驗後，附表編號六
    (1)之扣案物品係屬海洛因，附表編號二、五、六(2)所示者均屬毒品安非他命，附
    表編號三、六(3)者，則係殘留安非他命之吸食器，以上有法務部調查局鑑定通知
    書一紙（九十年度毒偵字第二二八八號偵查卷第三六頁）及高雄醫學大學附設中
    和紀念醫院之檢驗報告多紙（均附於本院卷內）在卷可憑，又被告亦自承附表編
    號一(3)、六(4)所示之酒精燈、空夾鏈袋，分別係其所有供施用安非他命及預備供
    施用安非他命、海洛因毒品所用之物。另查，被告前因施用毒品案件，經屏東地
    院裁定送觀察、勒戒後，認無繼續施用毒品之傾向，業由屏東地檢署檢察官於八
    十八年三月二十五日，以八十八年度偵字第一八三四號為不起訴處分確定，嗣其
    於五年內，復因如附表所示之各次施用毒品犯行，經高雄地檢署檢察官聲請，由
    本院於八十八年八月九日以八十八年毒聲字第五七三八號裁定送觀察、勒戒，認
    有繼續施用毒品之傾向，再經本院依八十八年毒聲字第六三七一號裁定令入戒治
    處所施以強制戒治，經本院裁定停止戒治而於八十九年二月一日停止戒治出所，
    後遭撤銷停止戒治，令入戒治處所再施以強制戒治，迄九十年一月二十五日強制
    戒治期滿等情，為被告所不否認，並有前開不起訴處分書、本院各該裁定，及台
    灣高雄地方法院檢察署刑案資料查註紀錄表、本院被告院內索引卡紀錄表及台灣
    高等法院被告全國前案紀錄表各一紙在卷可憑。綜上所述，本案事證明確，被告
    犯行堪以認定。
二、核被告所為，係犯毒品危害防制條例第十條第一項、第二項之施用第一級毒品罪
    與施用第二級毒品罪。其施用第一級、第二級毒品前之持有毒品行為，本應論以
    持有毒品罪，惟其持有毒品之行為均為其後施用毒品之行為所吸收，不另論罪。
    其所為多次施用第一、二級毒品之犯行，分別係時間緊接、方法相同，觸犯構成
    要件相同之罪，為連續犯，均應論以一罪並依法加重其刑。其所犯上開毒品危害
    防制條例第十條第一項、第二項兩罪之間，乃犯意各別，行為互異，應予分論併
    罰。公訴人移送併辦（九十年度戒毒偵字第五Ｏ三號）部分之犯行，業已載明於
    起訴書犯罪事實欄（即附表編號一至五），即屬業經起訴，本院自得併予審究，
    附此敘明。爰審酌被告於前次施用毒品犯行經不起訴處分後，竟未生警悟、悔改
    之心，猶為如附表所示之多次犯行，顯見被告意志不堅，行為實不足取，然念及
    其犯罪後坦承犯行，所為係自我戕害行為，未損及他人等一切情狀，分別量處如
    主文所示之刑，並定其應執行之刑。再者，附表編號六(1)之扣案物品係屬海洛因
    ，附表編號二、五、六(2)所示者均屬毒品安非他命，附表編號三、六(3)者，則係
    殘留安非他命之吸食器，已如前述，而前開殘留安非他命之吸食器及用以盛裝海
    洛因、安非他命之包裝袋，均與海洛因、安非他命難以析離，應整體視同毒品海
    洛因或安非他命，均應依毒品危害防制條例第十八條第一項前段沒收銷燬，而送
    鑑定耗損之毒品則無庸沒收銷燬。又被告業已自承附表編號一(3)、六(4)所示之酒
    精燈、空夾鏈袋，分別係其所有供施用安非他命及預備供施用安非他命、海洛因
    所用之物，應依刑法第三十八條第一項第二款規定宣告沒收，而其中編號六(4)之
    空夾鏈袋既係被告預備供施用安非他命、海洛因所用之物，應於其施用安非他命
    、海洛因之犯行均予以宣告沒收。又附表編號一(1)(2)之物品分別係安非他命一包
    及殘留安非他命之吸食器一個，因已由本院另案宣告沒收銷燬（參照卷附八十九
    年易字第二五九號毒品案件刑事判決）確定在案，故不重覆宣告沒收銷燬，附此
    敘明。
據上論斷，應依刑事訴訟法第二百九十九條第一項前段，毒品危害防制條例第十條第
一項、第二項，第十八條第一項前段，刑法第十一條，第五十六條，第三十八條第一
項第二款，第五十一條第五款，判決如主文。
中      華      民      國      九十      年      十    月    十六      日
                                  臺灣高雄地方法院刑事第六庭
                                      法  官  周  玉  群
右正本證明與原本無異。
如不服本判決，應於判決送達後十日內，向本院提出上訴狀。
                                      書記官  黃  英  彥
中      華      民      國      九十      年      十    月    十八      日
附表：
┌─┬───────┬────┬────┬────┬──┬────────┐
│編│  犯罪時間    │查獲時間│犯罪地點│查獲地點│犯罪│  扣案物品      │
│號│              │        │        │        │行為│                │
├─┼───────┼────┼────┼────┼──┼────────┤
│一│八十八年五月一│八十八年│高雄市鼓│高雄市鼓│連續│無              │
│  │日起至同年五月│五月五日│山區明華│山區明華│施用│                │
│  │三日止        │凌晨零時│路友人住│路二七一│海洛│                │
│  │              │三十分許│處      │號七樓之│因  │                │
│  │              │        │        │二      │    │                │
│  │              │        │        │        ├──┼────────┤
│  │              │        │        │        │連續│(1)安非他命一包（│
│  │              │        │        │        │施用│  驗後毛重零點二│
│  │              │        │        │        │安非│  四公克）      │
│  │              │        │        │        │他命│(2)殘留安非他命吸│
│  │              │        │        │        │    │  食器一個      │
│  │              │        │        │        │    │【(1)(2)業經另案宣│
│  │              │        │        │    │    │  告沒收銷燬】  │
│  │              │        │        │        │    │(3)被告所有供施用│
│  │              │        │        │        │    │  安非他命之酒精│
│  │              │        │        │        │    │  燈一個        │
├─┼───────┼────┼────┼────┼──┼────────┤
│二│八十八年五月初│同年八月│高雄縣鳳│屏東縣東│連續│無              │
│  │起至同年八月七│八日晚間│山市友人│港鎮鎮海│施用│                │
│  │日止          │七時四十│住處等地│路一二四│海洛│                │
│  │              │分許    │        │之一五號│因  │                │
│  │              │        │        │        ├──┼────────┤
│  │              │        │        │        │連續│安非他命（驗前毛│
│  │              │        │        │        │施用│重十五點八五公克│
│  │              │        │        │        │安非│，驗後毛重十五點│
│  │              │        │        │        │他命│七八公克）      │
├─┼───────┼────┼────┼────┼──┼────────┤
│三│自八十九年二月│同年二月│屏東縣東│同上    │連續│(1)殘留安非他命玻│
│  │一日停止戒治出│十四日晚│港鎮鎮海│        │施用│  璃管吸食器二個│
│  │所後起至同年二│間七時許│路一二四│        │安非│(2)殘留安非他命水│
│  │月十二日止    │        │之一五號│        │他命│  煙斗吸食器一個│
├─┼───────┼────┼────┼────┼──┼────────┤
│四│八十九年二月十│至屏東地│不詳    │至屏東地│施用│無              │
│  │八日上午十時許│檢署採尿│        │檢署採尿│海洛│                │
│  │回溯二十四小時│送驗後查│        │送驗後查│因  │                │
│  │內某時        │獲      │        │獲      │    │                │
│  │              │        │        │        ├──┤                │
│  │              │        │        │        │施用│                │
│  │              │        │        │        │安非│        │
│  │              │        │        │        │他命│                │
├─┼───────┼────┼────┼────┼──┼────────┤
│五│八十九年三月初│同年四月│屏東縣東│同上    │連續│安非他命五小包（│
│  │起至同年四月一│一日下午│港鎮鎮海│        │施用│驗前毛重零點三七│
│  │日上午八時許止│一時許  │路一二四│        │安非│公克，驗後毛重零│
│  │              │        │之一五號│        │他命│點三公克）      │
├─┼───────┼────┼────┼────┼──┼────────┤
│六│自九十年一月二│九十年四│同右    │同右    │連續│(1)海洛因一包（淨│
│  │十五日強制戒治│月十二日│        │        │施用│  重零點五公克，│
│  │期滿出所後起至│中午十二│        │        │海洛│  包裝重零點二一│
│  │同年四月十二日│時五十分│        │        │因  │  公克）        │
│  │上午十一時許  │        │        │        ├──┼────────┤
│  │              │        │        │        │連續│(2)安非他命（驗前│
│  │              │        │        │        │施用│  毛重五點八公克│
│  │              │        │        │        │安非│  ，驗後毛重五點│
│  │              │        │        │        │他命│  七公克）      │
│  │              │        │        │        │    │(3)殘留安非他命吸│
│  │              │        │        │        │    │  食器二組      │
│  │              │        │        │        │    │(4)被告所有預備供│
│  │              │        │        │        │    │  施用安非他命、│
│  │              │        │        │        │    │  海洛因所用之空│
│  │              │        │        │        │    │  夾鏈袋六十八個│
└─┴───────┴────┴────┴────┴──┴────────┘
如不服本判決，應於判決送達後十日內，向本院提出上訴狀。
附錄本案論罪科刑法條：
毒品危害防制條例第十條：
  施用第一級毒品者，處六月以上五年以下有期徒刑。
  施用第二級毒品者，處三年以下有期徒刑。


司法院資訊處製作；財團法人民間司法改革基金會備份。
